【裁判字號】    89,中簡上,295
【裁判日期】    890918
【裁判案由】    詐欺
【裁判全文】
臺灣臺中地方法院刑事判決                      八十九年度中簡上字第二九五號
    上  訴  人
    即  被  告  乙○○
右上訴人因侵占案件，不服台灣台中地方法院台中簡易庭八十九年度中簡字第一六三
０號中華民國八十九年九月十八日第一審簡易判決（聲請案號：台灣台中地方法院檢
察署八十九年度偵字第九五０二號），提起上訴，本院判決如左：
    主  文
上訴駁回。
    事實及理由
一、本案經本院合議庭審理結果，認第一審簡易判決認事用法及量刑均無不當，應予
    維持，並引用第一審判決書記載之事實、證據及理由。
二、上訴意旨雖謂：上訴人即被告乙○○任職於和泰股份有限公司擔任專員，民國（
    下同）八十八年六月二十九日上午須前往公司中壢廠開會，遂於凌晨五、六時許
    自住處出門，在停車場附近拾獲系爭支票，由於趕赴開會，暫時收取該紙支票不
    及處理，當日上午八時十四分抵達中壢廠，會議至下午五時十分結束，待返回台
    中住處休息已是晚上九時許，身心疲憊，自未能顧及該紙支票，翌日三十日凌晨
    五時許，在花都大舞廳擔任組長之友人甲○○下班來訪，兩人聊天之餘，被告始
    談及拾獲該紙支票，然因業務繁忙，不克將該紙支票送往警察局處理，甲○○表
    明願代為處理，被告才將支票交給甲○○，被告實無易持有為自己不法所有之犯
    意云云。然查，被告於警訊時供稱：「（何故將系爭支票交給甲○○？有無告知
    系爭支票來源？）沒有任何理由交給甲○○，因我向甲○○稱拾獲該支票不知有
    否用處，且我不知道如何處理，所以才會將該支票送給甲○○」、「於八十八年
    六月下旬（約二十至三十日，哪一天我忘記了）在台中市西屯區○○○○街路上
    之停車場入口拾獲該支票，而於現場亦發現一本空白支票、隨手包衛生紙、硬幣
    、帳單等物品，而我僅檢起該支票佔為己有（因該支票ＤＱ0000000號有
    蓋章、且有金額）而已，其餘物品我就未拾起來，讓他丟棄在該址」、「（何故
    不交給警方？）因我不知如何處理，且甲○○碰見我，所以我才問他，而甲○○
    說他要使用，我才拿給他的」等情，同案被告甲○○於警、偵訊時亦供陳：伊於
    八十八年六月底至「一元」住處向他收取金錢之時，他稱拾獲乙張支票，要我提
    示看看，如提示成功，該筆錢就交由我使用，其中「一元」亦說該支票係他於住
    處樓下拾獲，且他看情形該支票可能係他人搶來的，如提示可能會有麻煩，我因
    一時貪小便宜才會收取支票提示，於提示後，「一元」有再聯絡並問我是否有將
    支票提示，而提示退票之後，未向「一元」說該事，而「一元」即是乙○○無誤
    等情，有各該訊問筆錄在卷可按，與被告於本院審理時辯稱：當時伊有委託甲○
    ○將系爭支票交到警察局處理乙節顯有出入，況被告供稱於八十八年六月下旬拾
    獲系爭支票時，附近尚有空白支票一本、硬幣、帳單、衛生紙等物品，被告何以
    單僅拾獲較有金錢價值之面額新台幣一萬六千零三十七元，且均已完成發票手續
    之系爭支票，而未直接交與警察人員處理，被告雖辯稱其因公司開會忙碌之故，
    始無法送交警察，然其儘可交付公司其他同事或同居女友轉交警察，實則不然，
    竟交付與前去其住處之前同事甲○○處理，顯與常情有違，且同案被告甲○○於
    警訊時表明係因前往被告住處欲向其收取金錢之時，被告始交付系爭支票供其提
    示，顯然被告有以交付系爭支票與甲○○提示，將提示所得作為抵償債款之部分
    款項，其有不法意圖甚明，是被告前開辯解顯無可採，被告犯行至堪認定。本件
    上訴意旨否認犯罪而指摘原判決不當，為無理由，應予駁回。
據上論斷，應依刑事訴訟法第四百五十五條之一第一項、第三項、第三百七十三條、
第三百六十八條，判決如主文。
本案經檢察官黃江穎到庭執行職務。
中    華    民    國    八十九  年      十一      月      二十七        日
                                台灣台中地方法院刑事第三庭
                                    審判長法  官    陳賢慧
                                          法  官    張智雄
                                          法  官    賴妙雲
右正本證明與原本無異。
本件不得上訴。
                                          書記官
中    華    民    國    八十九  年      十一      月      二十七        日


司法院資訊處製作；財團法人民間司法改革基金會備份。
